# 求助陈版，关于非公允价取得固定资产的入账考虑。

提问人：768895149 时间：2019-12-04 06:30:21
求助陈版，事项如下：
A 和B 公司均为国有企业（非关联），
A 公司与 B 公司协议，B 公司在 A 公司的所拥有的道路上新增出口及收费建筑物等（业务实质是增加出口以支持 B 公司所在地车流及经济发展），项目投资 1 亿元（原协议安排部分银行借款，实际均为自筹），协议协商项目建成后，项目资产及产权移交 A 公司，A公司对道路及建筑物进行运营，并由向 A 公司申请支付项目建设工程款 5000 万的 60%。（造价中的建设工程，征迁支出无需承担）
即 A 公司最终以 3000 万元的对价，获得了价值 1 个亿的固定资产（公允价值尚未评估，为工程决算造价），则 A 公司将以 1 个亿或者公允价值（如有）入账，与对价 3000 万元（A 公司借款予以支付）的差额将如何入账，是否可考虑计入政府补助（如协议约定对项目项目的运营补偿），还是应当计入营业外支出（资产交换盈余），或者是计入资本公积（但 B公司及其相关控制单位非 A 公司股东）
以上，请陈版指导。

回答人：chenyiwei
在此类常见的案例中，一般 A 是高速公路的建设和运营项目公司，B 是某个开发区或者其他地方政府的融资平台企业（代表其背后的地方政府或者开发区管委会之类机构）。两者之间确实没有明确的关联方关系。同时 B背后的地方政府机构通常也不是 A 的高速公路经营权的授予主体。
基于此类交易的经济实质，A 以低于实际成本的价格取得新增资产，其实际支付的价款低于该资产实际购建成本的差额，应作为与资产相关的政府补助处理。如果 A 公司不是采用 BOT 模式，则确认一项固定资产和递延收益，该项递延收益的摊销年限与固定资产的折旧年限相同；如果 A 公司采用 BOT 会计模式，则鉴于高速公路项目公司一般适用无形资产模式，故新增的资产增加无形资产账面价值和递延收益，该递延收益在剩余的特许经营年限内摊销。

提问人：768895149 时间：2019-12-05 06:30:22
是的陈版，但对应接受的资产部分属于不计提折旧（收费还贷高速公路），部分属于计提折旧（管理机电系统）的，如何确定一个相对合理的年限变得较为困难，且往往涉及金额重大，（是否可从双方协议约定中进行相关年限的确认，并依照协议进行处理），按照一个相对合理的年限进行摊销，对应计提折旧资产的使用年限，或者是需要大修的年限等。

回答人：chenyiwei
也可以，根据具体情况进行分析。